
# Reunião 1

- Data: 22/04/2024
- Horário: 18 Hrs
- Local: Discord 

## **Integrantes**

| Nome Completo                       | Presença |
| ----------------------------------- | -------- |
| Eurico Menezes de Abreu Neto        | x        |
| Joao Henrique Marques Calzavara     | x        |
| Mateus Moreira Lima                 | x        |
| Paulo Vitor Silva Abi Acl           | x        |
| Victor Rayan Adriano Ferreira       | x        |

## **Duração**

- Início: 18:00
- Término: 19:30
- Tempo total em horas: 1:30

## **Objetivos**

- Verificar andamento das atividades do projeto
- Atribuição de tarefas para os membros do grupo
    - Figma : todos
    - Cronograma de atividade: todos
    - ata de reunião: Mateus
    - Melhorar as funcionalidades do projeto : Mateus
    - Adicionar o que fazer na tabela do Cronograma : Mateus
    - Sonarcloud: Eurico, João
    - Front (subir repositório em react) : Paulo
    - Backend (fastapi) : Victor

## **Discussão**

&emsp;&emsp; Durante a reunião foi discutido o andamento do projeto, e foi feita a atribuição de tarefas para os membros do grupo. Foram definidas algumas tecnologias a serem usadas e atualização do cronograma para adequação ao tempo do projeto.

## **Ações futuras**

&emsp;&emsp; Para a próxima reunião foi definido a criação de um protótipo de alta fidelidade no Figma, a criação de um cronograma de atividades, a criação de uma ata de reunião, a melhoria das funcionalidades do projeto, a adição do que fazer na tabela do cronograma, a implementação do Sonarcloud, a subida do repositório em react e a implementação do backend em fastapi.

## Histórico de versão

| Data       | Versão | Descrição            | Autor(es)   |
| ---------- | ------ | -------------------- | ----------- |
| 22/04/2024 | 1.0    | Criação da ata | Mateus Moreira Lima |